【裁判字號】    93,訴,4194
【裁判日期】    950102
【裁判案由】    眷舍
【裁判全文】
臺北高等行政法院裁定
                                     93年度訴字第04194號
原      告  甲○○
訴訟代理人  鄭文婷  律師
被      告  國防部後備司令部
代  表  人  余連發（司令）
訴訟代理人  黃虹霞律師
上當事人間因眷舍事件，原告不服國防部中華民國93年10月20日
決字第137號訴願決定，提起行政訴訟，本院裁定如下︰
    主  文
原告之訴駁回。
訴訟費用由原告負擔。
    理  由
一、本件被告代表人原為陳體端，嗣由余連發接任，其聲請承受
    訴訟，核無不合，應予准許，合先敘明。
二、按「訴願之決定確定後，就其事件，有拘束各關係機關之效
    力．．．」訴願第95條定有明文。再按「於有左列各款情形
    之一者，訴願人、參加人或其他利害關係人得對於確定訴願
    決定，向原訴願決定機關申請再審。但訴願人、參加人或其
    他利害關係人已依行政訴訟主張其事由或知其事由而不為主
    張者，不在此限：．．．十發見未經斟酌之證物或得使用該
    證物者。」、「前項聲請再審，應於三十日內提起。前項期
    間，自訴願決定確定時起算。但再審之事由發生在後或知悉
    在後者，自知悉時起算。」訴願法第97 條第1項、第2項及
    第3項分別定有明文。末按「訴願事件有左列各款情形之一
    者，應為不受理之決定：．．．七對已決定或已撤回之訴願
    事件重行提起訴願者．．．」訴願法第77條第7款亦定有明
    文。
三、又「原告之訴，有左列各款情形之一者，行政法院應以裁定
    駁回之。但其情形可以補正者，審判長應定期間先命補正：
    ．．．六起訴逾越法定期限者。．．．十起訴不合程式或不
    備其他要件者。」行政訴訟法第107條第1項第6款及第10款
    亦定有明文。
四、查本件原告因眷舍事件（地址：台北市○○街3巷3號），不
    服國防部93年10月20日決字第137號訴願決定，提起行政訴
    訟，聲明請求撤銷原處分及訴願決定，核屬撤銷訴訟。惟查
    ，本件原告前曾於86年間向被告申請補建列管，經前國防部
    總務局於86年11月21日以崇嵂第5011號簡便行文表同意補辦
    眷舍列管手續，但該國防部總務局函嗣經國防部以86年12月
    26日 (86)祥祉字第1323 6號函否准核備（見原告原訴願書
    所提附件十二），而國防部總務局隨即以86 年12月31日 (86)
    崇嵂第5613號簡便行文表函告原告註銷86年11月21日 (86)
    崇嵂第5011號補建列管 (見原告原訴願書所提附件十三)。原
    告前收受該86年12月31日 (86)崇嵂第5613號函後，於91年
    11月1日向行政院訴願審議委員會提起訴願請求撤銷國防部
    86年12月26日 (86)祥祉字第1323 6號處分，經行政院訴願
    審議委員會於92年3月6日以院台訴字第0920081397號行政院
    決定書駁回其訴願 (見原告原訴願書所提附件十)，當時原
    告並未於法定期間內對之提起行政訴訟之救濟，前開行政院
    訴願決定乃因而確定。此等事實為原告所不爭執（見原告原
    訴願書第3頁第6行起，或本件起訴狀第3頁起一、二項敘述
    ）。是故，依前揭訴願法第95條規定，原告申請補建列管眷
    舍案既已經行政院院台訴字第0920081397號訴願決定書決定
    駁回其申請確定在案，則該訴願決定即生拘束各關係機關之
    效力，包括被告及國防部訴願審議委員會等，並不能就同一
    事件再為相反之決定。原告起訴書訴之聲明第2項聲請撤銷
    「國防部86年12月26日 (86)祥祉字第13236號處分」，核屬
    對其前經國防部訴願審議委員會駁回訴願申請已生拘束力之
    確定處分再為爭執，且該部分並未經原告在本件訴願程序之
    訴願書中爭執（原告訴願請求事項載明，僅對本件訴願決定
    爭執），是其該部分之起訴顯與法未合。
五、就本件行政爭訟而言，原告係以92年5月20日之陳情書向國
    防部陳情，其陳情主旨為：「為發現新事證，懇請重新檢討
    ，將座落台北市○○街3巷3號，退役士官長甲○○現住眷舍
    納入國軍老舊眷村整建．．．」，有該陳情書附原處分卷附
    件一資料可稽，足知原告係以「發現新事證」申請被告重新
    考量其眷舍補建列管案，核其意思係對於確定訴願決定，向
    原訴願決定機關申請再審。惟所稱發現新事證，依其陳情書
    所載係指發現「86年11月21日 (86)崇嵂第5011號函」，然
    查該函於行政院92年3月6日以院台訴字第09 20081397號訴
    願決定當時即已存在，並為原告所明知（原告原訴願書第3
    頁倒數第3行起，即表明該86年11月21日 (86)崇嵂第5011號
    簡便行文表訴願時已存在），自難謂係新事證。原告主張發
    現新事證所以對原訴願決定提起再審，該所謂新事證經查證
    結果既非新事證，則原告所主張之訴願再審事由，自難成立
    。原告既無法提出新事證竟對已生拘束力之訴願決定續為爭
    執，難謂與訴願法第97 條第1項第10款規定相符。是原告指
    摘被告機關對其提出之新事證，避而不答等語，尚非事實，
    蓋原訴願決定理由欄業已指明。況原告提起本件訴願再審期
    間亦已逾法定30 日期限，從而原處分及訴願決定因之駁回
    其再審申請，於法自屬有據。原告於本件原處分及訴願決定
    駁回其申請，不服而向本院提起本件行政訴訟竟擴張原申請
    範圍，另請求撤銷業已確定之「國防部86年12月26日 (86)
    祥祉字第13236號處分」，亦有未合，原告提起本件行政訴
    訟，顯非合法，均應予駁回。
六、原告起訴書訴之聲明第2項後段請求「．．．由被告補發公
    文書」部分，因其訴之聲明第1項及第2項前段均經駁回而已
    失所附麗，亦應併予駁回。又本件原告訴訟既不合法，則其
    實體上之主張與陳述，自無庸審酌，另其聲請傳訊證人，亦
    無必要，併此敘明。
七、依行政訴訟法第107條第1項第10款、第104條，民事訴訟法
    第95條、第78條，裁定如主文。
中    華    民    國    95    年     1    月    2     日
                         第六庭審判長法  官  林  樹  埔
                                     法  官  許  瑞  助
                                     法  官  陳  鴻  斌
上為正本係照原本作成。
如不服本裁定，應於送達後10日內向本院提出抗告狀（須按他造
人數附繕本）。
中    華    民    國    95    年     1    月    2     日
                                     書記官  蔡  逸  萱


司法院資訊處製作；財團法人民間司法改革基金會備份。
